# David Felipe Cárdenas Vélez

Cel: 3222299489 / 3204214542 / /3142084929 E-mail da-car74@hotmail.com

INGENIERO MECANICO En Curso

#### PERFIL LABORAL

Cuento con amplia experiencia laboral de más de 9 años en el sector industrial, me he desempeñado como diseñador mecánico manejando inventarios, proveedores, personal del área operativa, asesoría al cliente, normatividad, realizando trazabilidad a través de indicadores e informes de gestión, de igual manera cuento con experiencia en cada una de las áreas de producción industrial, manejando tiempos, movimientos, procesos de producción, materiales, programación de maquinaria industrial a través de software, poseo capacidades de aprender y ascender rápidamente dentro de una compañía, siendo propositivo y dedicado. Actualmente adelanto estudios profesionales en Ingeniería Mecanica.

### **LOGROS**

A través de mi experiencia laboral he adquirido destrezas y conocimientos los cuales han aportado al crecimiento y fortalecimiento de los procesos empresariales, como:

- Incremento de la producción de proyectos especiales nuevos en un promedio del 60% entre los años 2016 y 2017.
- Fortalecimiento del departamento de diseño, incrementando la línea que ofertaba la empresa en un 20% en l año.
- Aporte a la fidelización del cliente final prestando un seguimiento integral durante la elaboración del proyecto requerido.

#### **EXPERIENCIA LABORAL**

SEPTIEMBRE 2020 – ACTUAL

Bogotá .C

KIOSKOS INFORMATICOS

Tel: 5407753

Cargo: Diseñador Industrial

Funciones: Diseñador mecánico con Manejo de Software computarizado,

manejo de herramientas de dibujo 2D y 3D (Solidworks-AutoCAD), aplicación de normatividad técnica en diseños a través de muestras físicas y dibujos presentados por clientes, seguimiento en el área de producción, programación de máquinas como cortadora plasma a través de software (Fastcam), manejo de maquina plegadora (Durma) seguimiento de proyectos en planta, requisición de materias primas para proyectos en curso. Atención al cliente, presentación de cotizaciones formales conforme a requerimientos para proyectos especiales y personalizados según necesidad del cliente, ejecución de solicitud, seguimiento y finalización de proyectos

JULIO 2020 – AGOSTO 2020

Bogota D.C

CAJAS METALICAS MODEVER

Tel: 765 1903

Cargo: Diseñador-Programador Industrial

Funciones: Elaboración de planos según requerimiento del cliente, a través de programas como Solidworks y AutoCAD, bajo normas estándar acorde al proyecto. Programación de maquina Trupunch 1000 con el programa TruTops, teniendo como finalidad la correcta distribución de materias primas,

optimización de tiempos y procesos internos.

FEB 2019 - MAR 2020 Bogotá D.C

DE METALES Tel: 3202336470

Cargo: Diseñador Mecánico

Funciones: Diseñador mecánico con Manejo de Software computarizado, utilización de herramientas de dibujo 2D y 3D, aplicación de normatividad tecnica en diseños atraves de muestras fisicas y dibujos presentados por clientes, seguimiento en el área de producción, programacion de maquinas como punzonadora a traves de software (Trutops), seguimiento de proyectos en planta, requisicion de materias primas para proyectos en curso. Atencion al cliente, presentacion de cotizaciones formales conforme a requerimientos para proyectos especiales y personalizados según necesidad del cliente, ejcucion de solicitud, seguimiento y finalizacion de proyectos.

07-ABRIL-2018 – SEP 2018 Bogotá D.C

## DISEÑOS Y DESARROLLOS METALMECANICOS Tel: 2614257

Cargo Diseñador Mecánico

Funciones: Diseñador mecánico con Manejo de Software computarizado, utilización de herramientas de dibujo 2D y 3D, aplicación de normatividad tecnica en diseños atraves de muestras fisicas y dibujos presentados por clientes. Entrega y seguimiento en el área de producción, requisicion de materias primas para proyectos en curso. Asesoría al cliente

22-SEP 2014- 07 FEB 2018 Bogotá D.C FACOMALLAS S.A Tel: 2376376 Ext 104

Cargo Diseñador Mecánico

(Ascenso Laboral)

Funciones: Diseñador mecánico líder de área, con manejo de Software computarizado, utilización de herramientas de dibujo 2D, aplicación de normatividad técnica en diseños a través de muestras físicas y/o dibujos preliminares, con la correspondiente elaboración de fichas técnicas especializadas para cada diseño realizado. Entrega y seguimiento en el área de producción con la previa solicitud de requerimientos de materiales utilizados para cada proyecto y manejo de personal durante el desarrollo del mismo. Entrega de informes de gestión según diseños elaborados por el departamento. Contacto directo con el cliente antes del proyecto , durante y visitas de seguimiento pos venta.

29-MARZO 2010 – 17-NOV 2010 Bogotá D.C

FACOMALLAS S.A Tel: 2376376 Ext 104

Cargo Operario de Punzonado

(Ascenso Laboral)

Funciones: Montaje y alistamiento de herramientas, conocimientos específicos en la operación de maquinaria CNC (Punzonadora). Seguimiento de producción requerida por el departamento y elaboración de informes de gestión diaria en el turno asignado.

17-NOV 2010 – 20-SEP 2014 Bogotá D.C FACOMALLAS S.A Tel: 2376376 Ext 104 Cargo Auxiliar de Planta

Funciones: Apoyo en las diferentes áreas del departamento de producción industrial , aplicación de acabados a los diferentes productos a través de pulido, aplicación de pintura y soldadura MIG.

#### **ESTUDIOS**

2020- Ingeniería Mecánica - Ciclo propedéutico - En curso

Bogotá D.C Escuela tecnológica instituto técnico central la Salle

2015 - 2016 Ingeniería Industrial – IV Semestre

Bogotá D.C Universidad Central

2017 Certificación Solidworks CSWP

Bogotá D.C Solidworks - Certified SolidWorks Professional Eléctrico

2017 Foro CIDET – Energías Renovables

Bogotá D.C CIDET (Centro de Investigación y Desarrollo Tecnológico del Sector Eléctrico)

2016 Curso Básico de Metrología

Bogotá D.C Instituto Nacional de Metrología - Capacitación - Inm

Tengo a disposición cualquier certificación o referencia que se requiera.